【裁判字號】    99,交聲,1
【裁判日期】    990301
【裁判案由】    違反道路交通管理處罰條例聲明異議
【裁判全文】
福建金門地方法院交通事件裁定           99年度交聲字第1號
移送機關    金門縣公路監理所
異  議  人  乙○○
上列異議人即受處分人因違反道路交通管理處罰條例案件，對於
金門縣公路監理所於中華民國98年12月8日所為之處分（金監裁
字第裁36-DB0000000號裁決書），聲明異議，本院裁定如下：
    主  文
異議駁回。
    理  由
一原處分意旨略以：異議人即受處分人乙○○於民國98年10月21
  日上午11時15分許，騎乘牌照TX7-130號輕型機車（下稱系爭
  機車），沿桃園縣中壢市○○○街往八德方向行駛，行經榮安
  一街與興仁路二段之交岔路口時闖紅燈左轉進入興仁路二段，
  為桃園縣政府警察局中壢分局員警當場攔停舉發，嗣異議人就
  本件違規於應到案日前即98年11月4日提出申訴，經調查結果
  ，仍認異議人確有前開違規行為，乃依道路交通管理處罰條例
  第53條第1項、第63條第1項第3款規定，於98年12月8日以金監
  裁字第裁36-DB0000000號違反道路交通管理事件裁決書裁處受
  處分人罰鍰新臺幣（下同）1,800元，並記違規點數3點等語。
二異議意旨略以：異議人並未闖紅燈，異議人通過案發路口時榮
  安一街號誌仍為綠燈，因該號誌黃燈秒數過短，待異議人左轉
  至興仁路二段時隨即變為紅燈，此種情形難道要異議人退回榮
  安一街停等線才不算違規？又異議人當時距離路口十幾公尺遠
  即見二名舉發員警，依常理一般人知悉前方有警察不可能闖紅
  燈；且依舉發員警當時站立位置無法看到榮安一街燈號，焉能
  判斷異議人闖紅燈？又證人即舉發員警丙○○、甲○○稱甲○
  ○發現異議人闖紅燈當時對丙○○稱：「喔！又有人闖紅燈。
  」，惟當時證人丙○○站立於興仁路二段之一邊對另一名駕駛
  人開罰單，證人甲○○則立於興仁路二段另一邊之對向車道，
  而興仁路二段路寬約6公尺，甲○○焉有可能以此種近似於喃
  喃自語的方式與丙○○說話云云。
三按汽車（包括機器腳踏車）駕駛人，行經有燈光號誌管制之交
  岔路口闖紅燈者，處1,800元以上5,400元以下罰鍰，並記違規
  點數3點，道路交通管理處罰條例第3條第8款、第53條第1項、
  第63條第1項第3款定有明文。又當場舉發駕駛人違規事實，應
  填製舉發通知單，被查獲之駕駛人或行為人為受處分人時，應
  於填記通知單後將通知聯交付該駕駛人或行為人簽名或蓋章收
  受之，亦為違反道路交通管理事件統一裁罰基準及處理細則第
  11條第1項第1款所明定。
四查證人即舉發員警甲○○於本院99年2月26日調查期日時結證
  稱：伊於案發當時雖在興仁路二段上，且站立位置無法見到榮
  安一街之交通號誌燈號，惟可以清楚看到異議人通過案發路口
  時，興仁路二段上之燈號已轉換為綠燈，因依一般於該路口取
  締經驗，知悉榮安一街燈號變換為紅燈後約2、3秒，興仁路二
  段燈號才會變換為綠燈，乃判斷異議人自榮安一街進入路口當
  時，榮安一街上之紅綠燈燈號已轉換為紅燈，並通知一同執勤
  之員警丙○○等語，核與證人丙○○於本院99年1月29日調查
  期日陳述當天於興仁路二段上開立另一違規駕駛人之罰單，聽
  到甲○○稱：「喔！又有一台機車闖紅燈。」，抬頭後看到異
  議人自榮安一街左轉進入興仁路二段，通過路口當時興仁路二
  段燈號為綠燈等情節相符；而甲○○、丙○○所述前開舉發經
  過，尚無違反經驗或論理法則之處，且遍查本件卷存證據資料
  ，亦無任何積極證據足以證明其所述係虛偽不實，或可彈劾其
  證言憑信性之其他證據存在，自不得僅因其為開單舉發之員警
  ，即遽予否定其目擊陳述之可信性；何況與異議人間素昧無仇
  隙之甲○○、丙○○，除執行公務時受有行政懲處之監督外，
  其到庭作證，亦已具結擔保其證言之真實性，參照證人甲○○
  當庭繪製之現場圖1張，顯示其站立位置應可輕易看見興仁路
  二段之交通管制燈號，堪認異議人確有於上述時地闖紅燈之事
  實無誤。
五異議人有關進入路口當時榮安一街上交通號誌燈號為綠燈之辯
  詞業經證人甲○○、丙○○證實為虛偽；而其有關舉發員警案
  發時站立位置無法看見榮安一街燈號之質疑，亦經前開證人說
  明，係依據興仁路二段燈號判斷異議人闖紅燈如前述。異議人
  另以：進入路口前即已看見舉發員警，正常人不可能於此情形
  下闖紅燈；又證人甲○○當時站立位置與證人丙○○分據路寬
  6 公尺之興仁路二段兩端，不可能以近似喃喃自語方式與證人
  丙○○說話云云；惟駕駛人於案發時是否明知有員警在場，與
  是否敢於違規間並無論理上之必然關係，而證人丙○○既已證
  稱當時確有聽見甲○○告知：「喔！又有人闖紅燈。」等語，
  甲○○當時是否以喃喃自語方式說話對於該已經證明之事實並
  無影響。
六異議人於首揭時地既有闖紅燈之違規事實，並自陳當場收受舉
  發通知單（見卷附陳述單），依前述違反道路交通管理事件統
  一裁罰基準及處理細則第11條第1項第1款規定，其舉發程序即
  屬完備，原處分機關依前揭道路交通管理處罰條例第53條第1
  項、第63條第1項第3款，裁處異議人罰鍰1,800元，並記違規
  點數3點，並無不當。異議人徒以前開情詞異議，為無理由，
  自應予以駁回。
七爰依道路交通管理處罰條例第87條第2項、道路交通案件處理
  辦法第19條，裁定如主文。
中    華    民    國    99    年    3     月     1    日
                    交通法庭 法  官 許嘉容
以上正本係照原本作成。
如不服本裁定應於送達後5日內向本院提出抗告狀。
中    華    民    國  99    年    3    月    1    日
                             書記官 陳添發

司法院資訊處製作；財團法人民間司法改革基金會備份。
